【裁判字號】    98,上易,2402
【裁判日期】    980930
【裁判案由】    傷害等
【裁判全文】
臺灣高等法院刑事判決                98年度上易字第2402號
上  訴  人
即  被  告  丙○○
上  訴  人
即  被  告  甲○○
上列上訴人即被告因傷害等案件，不服臺灣板橋地方法院97年度
易字第3748號，中華民國98年7月31 日第一審判決（起訴案號：
臺灣板橋地方法院檢察署97年度偵字第30325號），提起上訴，
本院判決如下：
    主  文
上訴駁回。
    事  實
本審認定之事實與第一審判決書所記載之事實相同，茲引用之。
    理  由
一、按刑事訴訟法第350條、第361條、第362條、第367條規定，
    不服地方法院之第一審判決而上訴者，須提出上訴書狀，並
    應敘述具體理由，為上訴必備之程式；其所提出之書狀未敘
    述上訴理由，或僅曾以言詞陳述上訴理由者，均應於上訴期
    間屆滿後20日內補提理由書於第一審法院。第一審法院經形
    式審查，認逾期未補提上訴理由者，應定期間先命補正，逾
    期未補正者，為上訴不合法律上之程式，應以裁定駁回。倘
    已提出上訴理由，但所提非屬具體理由者，則由第二審法院
    以上訴不合法律上之程式，判決駁回。而所謂具體理由，必
    係依據卷內既有訴訟資料或提出新事實、新證據，指摘或表
    明第一審判決有何採證認事、用法或量刑等足以影響判決本
    旨之不當或違法，而構成應予撤銷之具體事由，始克當之（
    例如：依憑證據法則具體指出所採證據何以不具證據能力，
    或依憑卷證資料，明確指出所為證據證明力之判斷如何違背
    經驗、論理法則）；倘僅泛言原判決認定事實錯誤、違背法
    令、量刑失之過重或輕縱，而未依上揭意旨指出具體事由，
    或形式上雖已指出具體事由，然該事由縱使屬實，亦不足以
    認為原判決有何不當或違法者（例如：對不具有調查必要性
    之證據，法院未依聲請調查亦未說明理由，或援用證據不當
    ，但除去該證據仍應為同一事實之認定），皆難謂係具體理
    由，俾與第二審上訴制度旨在請求第二審法院撤銷、變更第
    一審不當或違法之判決，以實現個案救濟之立法目的相契合
    ，並節制濫行上訴。不服地方法院之第一審判決而上訴者，
    須提出上訴書狀，同時應於上訴書狀本身內敘明上訴之具體
    理由，如不能認係具體理由者，上訴即非合法。
二、本件上訴人即被告林昭名及甲○○均不服原審判決，提起上
    訴，上訴意旨略稱：原審法院對於被害人之傷害行為僅判處
    拘役40日，而被害人另涉有公然侮辱，其犯行顯較渠等二人
    重大，然原審法院判處渠等二人有期徒刑3月，顯不符比例
    原則；又渠等二人經濟困窘，月薪約5萬元，如需各負擔9萬
    元之罰金，實無法負荷，渠等二人並無前科，平日素行亦為
    良好，涉案情節尚屬輕微，懇請鈞院審酌上情，准予緩刑之
    宣告，以勵自新云云。按量刑係法院就繫屬個案犯罪之整體
    評價，為事實審法院得依職權自由裁量之事項，量刑判斷當
    否之準據，乃就判決之整體觀察為綜合考量，並應受比例原
    則等法則之拘束，非可恣意為之，致礙其公平正義之維護，
    必須兼顧一般預防之普遍適應性與具體個案特別預防之妥當
    性，始稱相當。苟已斟酌刑法第57條各款所列情狀，而未逾
    越法定刑度，如無偏執一端，致明顯失出失入情形，上級審
    法院即不得單就量刑部分遽指為不當或違法。查原判決業已
    詳予審酌刑法第57條各款所列情狀，並衡酌被告乙○○不思
    理性溝通，隨意口出穢語污衊他人，復出手傷人，然被告丙
    ○○、甲○○遇事不以和平方式解決，亦出手傷人，致被告
    乙○○受有骨折傷害，甚且置換人工關節，傷勢非輕，被告
    丙○○及甲○○所受傷勢為淤青、擦挫傷，傷勢較為輕微等
    一切情狀，綜合考量，於法定刑範圍內為刑之量定，從形式
    上觀之，核無濫用量刑權限，亦無判決理由不備，或其他輕
    重相差懸殊等量刑有所失出或失入之違法或失當之處。被告
    二人上訴意旨，所述無非係個人主觀上對法院量刑之期盼，
    其所執上訴理由，顯非依據卷內既有訴訟資料或提出新事實
    、新證據，指摘或表明第一審判決有何採證認事、用法或量
    刑等足以影響判決本旨之不當或違法，而構成應予撤銷之具
    體事由。是被告上訴，未以書狀敘述具體理由，揆諸上揭規
    定，自屬不合法律上之程式，爰不經言詞辯論，逕予駁回。
據上論斷，應依刑事訴訟法第367條前段、第372條，判決如主文
。
中    華    民    國    98    年    9     月    30    日
                  刑事第二十三庭    審判長法  官  許宗和
                                          法  官  潘進柳
                                          法  官  沈君玲
以上正本證明與原本無異。
不得上訴。
                                          書記官  彭于瑛
中    華    民    國    98    年    10    月    2     日


司法院資訊處製作；財團法人民間司法改革基金會備份。
